臺灣高等法院高雄分院刑事判決
111年度上訴字第153號
上  訴  人  
即  被  告  劉興邦



選任辯護人  洪仁杰律師
            陳宗豪律師
上列上訴人因違反毒品危害防制條例等案件，不服臺灣屏東地方
法院110年度訴字第149號，中華民國110年12月20日第一審判決
（起訴案號：臺灣屏東地方檢察署110年度偵字第439號、110年
度偵字第440號；移送併辦案號：110年度偵字第2957號），提起
上訴，本院判決如下：
    主  文
上訴駁回。
    事  實
一、甲○○明知大麻為毒品危害防制條例第2條第2項第2款所規定
    之第二級毒品，不得非法販賣、持有，復知大麻屬藥事法第
    22條第1項第1款所規定之禁藥，未經許可不得轉讓，竟分別
    為下列犯行：
　㈠甲○○意圖營利，基於販賣第二級毒品之犯意，於民國108年8
    月9日1時21分起，持用如附表二編號2所示行動電話透過通
    訊軟體LINE與謝沂澄聯繫，雙方達成交易大麻之合意。甲○○
    即於同年月12日21時40分許，在屏東縣○○市○○路00○0號全家
    超商民榮店外，販賣大麻2公克予謝沂澄，並向謝沂澄收取
    價金新臺幣（下同）1,800元，而牟取利潤。
　㈡甲○○於108年9月1日1時47分持用如附表二編號2所示行動電話
    ，接獲謝沂澄透過通訊軟體LINE傳送欲購買大麻之要約，因
    甲○○之上游適逢颱風來襲而未取貨，致甲○○無足夠大麻以販
    賣予謝沂澄，甲○○乃基於轉讓禁藥之犯意，向謝沂澄稱「我
    可以先給你一點擋」以示無償提供大麻。雙方達成合意後，
    甲○○即於同日18時許，在屏東縣○○市○○路000號得恩堂眼鏡
    行外，將大麻1小包（無證據證明所轉讓之大麻已達純質淨
    重10公克以上）無償轉讓予謝沂澄。
　㈢甲○○意圖營利，基於販賣第二級毒品之犯意，於109年1月17
    日16時26分起，持用如附表二編號2所示行動電話透過通訊
    軟體LINE與謝沂澄聯繫，雙方達成交易大麻之合意。甲○○即
    於同年月20日23時50分許，在屏東縣○○市○○路000 號屏東藝
    術館前，販賣大麻5公克（謝沂澄嗣向甲○○反應經扣除袋子
    及種子後僅餘2.29公克）予謝沂澄，並向謝沂澄收取價金6,
    000元，而牟取利潤。
　㈣甲○○意圖營利，基於販賣第二級毒品之犯意，於109年2月26
    日23時4分，持用如附表二編號2所示行動電話透過通訊軟體
    LINE向謝沂澄表示毒品到貨並詢問謝沂澄是否在家，經謝沂
    澄回覆其在家後，甲○○即於同日23時40分許，至謝沂澄位於
    屏東縣○○市○○路00○0號之住處，販賣大麻1公克予謝沂澄，
    並向謝沂澄收取價金1,200元，而牟取利潤。
　㈤甲○○意圖營利，基於販賣第二級毒品之犯意，於109年4月11
    日21時18分起，持用如附表二編號2所示行動電話透過通訊
    軟體LINE與謝沂澄聯繫，雙方達成交易大麻之合意。甲○○即
    於同年月15日1時許，在屏東縣○○市○○路00○0號全家超商民
    榮店外，販賣大麻1公克予謝沂澄，並向謝沂澄收取價金1,3
    00元，而牟取利潤。
　㈥甲○○意圖營利，基於販賣第二級毒品之犯意，於109年9月15
    日23時38分起，持用如附表二編號2所示行動電話、如附表
    二編號3所示平板電腦，透過通訊軟體LINE與謝沂澄聯繫，
    雙方達成交易大麻之合意。甲○○即於同年月22日21時41分許
    ，在屏東縣○○市○○路00○0號全家超商民榮店外，販賣價值1,
    700元之大麻1公克予謝沂澄，惟謝沂澄賒帳而尚未收取價金
    。　
二、嗣因謝沂澄另案栽種大麻為警查獲，向警供稱曾向甲○○購買
    大麻以施用，經警循線於109年12月29日8時20分許，持搜索
    票至甲○○位於屏東縣○○鄉○○路0000號之居所執行搜索，並扣
    得如附表二所示之物，而悉上情。
三、案經臺灣屏東地方檢察署檢察官指揮高雄市政府警察局刑事
    警察大隊偵辦後起訴及移送併辦。
    理  由
一、檢察官、被告甲○○及辯護人於本院審判程序時，就本判決所
    引用之傳聞證據，均明示同意有證據能力（見本院卷第220
    、221、303頁），本院認此等傳聞證據之取得均具備任意性
    、合法性等情，其內容與本件待證事實具有關聯性，合於一
    般證據之採證基本條件，且證明力非明顯過低，以之作為證
    據，均屬適當，依刑事訴訟法第159條之5第1項規定，皆有
    證據能力。
二、被告對於本案各件犯罪事實於偵審時均坦承不諱，核與證人
    即購毒者兼禁藥受讓者謝沂澄所證之情大致相符，並有臺灣
    屏東地方法院109年度聲搜字第1203號搜索票、高雄市政府
    警察局刑事警察大隊搜索扣押筆錄、扣押物品目錄表、扣押
    物品收據、扣押物品及搜索現場照片、被告與謝沂澄間之通
    訊軟體LINE對話紀錄擷圖、屏東縣○○市○○路00○0號前之監視
    器錄影畫面翻拍照片（109年9月22日）、法務部調查局濫用
    藥物實驗室109年10月28日調科壹字第10923017580號鑑定書
    （自謝沂澄處扣得之菸草含大麻成分）在卷可稽，復有如附
    表二編號1至3所示之物扣案足憑。而扣案如附表二編號1所
    示之物，經送請高雄市立凱旋醫院鑑定，檢出第二級毒品四
    氫大麻酚等情，有高雄市立凱旋醫院110年2月18日（原判決
    誤載為110年1月26日）高市凱醫驗字第67081號濫用藥物成
    品檢驗鑑定書可參，足見被告所為任意性之自白，核與事實
    相符，堪予採為認定事實之基礎。查大麻係第二級毒品，不
    易於市面上取得，且量微價高，被告自稱跟謝沂澄是高中認
    識的朋友，後來在餐廳吃飯遇到才開始聯絡等語（見偵一卷
    第20頁），可認被告與謝沂澄並無親屬關係或特殊情誼，而
    其等毒品交易時，有交付對價而屬有償行為。被告對於販賣
    第二級毒品乃屬重罪，應知之甚詳，苟無利潤可圖，豈有甘
    冒遭受重刑之風險，而以低於販入價格之代價賣予購毒者謝
    沂澄之理。況被告已坦認：要販賣大麻是因為我想賺零用錢
    ；進貨賣謝沂澄每一公克抽1、2百；每次獲利金額100元至2
    00元等語（偵一卷第26頁，偵二卷第99頁，原審卷第130頁
    ），益徵被告販賣第二級毒品犯行，具有營利之意圖至明。
    綜上，被告任意性之自白，核與事實相符，從而，本案事證
    已臻明確，被告販賣第二級毒品、轉讓禁藥犯行，均堪認定
    ，應依法論科。
三、論罪科刑
　㈠被告為如事實一㈠、㈢、㈣、㈤所示行為後，109年1月15日公布
    之毒品危害防制條例第4條條文，自109年7月15日（即公布
    後6個月）施行，其中第4條第2項之販賣第二級毒品罪之法
    定刑「處無期徒刑或7年以上有期徒刑，得併科新臺幣1千萬
    元以下罰金」，提高為「處無期徒刑或10年以上有期徒刑，
    得併科新臺幣1千5百萬元以下罰金」。經比較前述新、舊法
    結果，以修正前之規定較有利被告，此部分犯行自應適用其
    行為時即修正前之毒品危害防制條例第4條第2項處斷。至被
    告此部分犯行不論依修正前或修正後毒品危害防制條例第17
    條第2項規定，均應減輕其刑，不生新舊法比較問題，應逕
    適用現行法（最高法院110年度台上字第473號判決意旨參照
    ）。
　㈡核被告就事實一㈠、㈢、㈣、㈤之所為，均係犯修正前毒品危害
    防制條例第4條第2項之販賣第二級毒品罪；就事實一㈥之所
    為，則係犯修正後毒品危害防制條例第4條第2項之販賣第二
    級毒品罪。被告各次販賣前持有第二級毒品之低度行為，悉
    為該次販賣第二級毒品之高度行為所吸收，均不另論罪。　
    　
　㈢按大麻為第二級毒品，亦屬藥事法所定之禁藥，本件尚無證
    據證明被告轉讓予謝沂澄之大麻達純質淨重10公克以上，應
    認未達行政院公告應加重其刑標準；且被告轉讓大麻之對象
    謝沂澄非未成年人，自無毒品危害防制條例第9條規定之適
    用。是核被告就事實一㈡之所為，係犯藥事法第83條第1項之
    轉讓禁藥罪。被告此部分持有大麻之行為因藥事法並無處罰
    持有禁藥之明文，故其轉讓前持有大麻之低度行為，自應不
    另處罰，而無吸收關係可言。
　㈣被告所為販賣第二級毒品罪（5罪）、轉讓禁藥罪（1罪），
    共6罪間，犯意各別，行為互殊，應予分論併罰。檢察官移
    送併辦部分（110年度偵字第2957號），與原起訴經論罪科
    刑之販賣第二級毒品、轉讓禁藥犯行，為事實上同一案件，
    本院自應併予審理，附此敘明。
　㈤刑之減輕事由
　⒈被告就事實一㈠至㈥所示犯行，均於偵查、原審及本院審理中
    自白犯罪，均各依毒品危害防制條例第17條第2項規定，減
    輕其刑。
　⒉被告遭查獲後向警方供述毒品來源為王超暉，且警方已依被
    告所供而於110年8月9日將王超暉查緝到案，並據王超暉坦
    承於108年5月31日至109年4月9日期間，以每公克1,100元至
    1,300元不等之價格，與被告交易過7次大麻等情，有高雄市
    政府警察局刑事警察大隊110年8月21日高市警刑大偵10字第
    11072209500號函附職務報告、解送人犯報告書在卷可稽（
    見原審卷第105至114頁），堪認被告業已供出毒品來源，因
    而查獲其他正犯即王超暉無訛，故被告所為如事實一㈠至㈤所
    示販賣第二級毒品、轉讓禁藥犯行，其時序與王超暉所坦認
    之與被告交易大麻時間相近，此部分犯行均應依毒品危害防
    制條例第17條第1項規定遞減輕其刑，又斟酌本件犯罪之性
    質，不予免除其刑，併此敘明。
　⒊辯護人雖主張被告所供毒品來源王超暉已遭警查獲，故就被
    告所為如事實一㈥所示販賣第二級毒品犯行，亦應適用毒品
    危害防制條例第17條第1項規定予以減刑等語，惟按毒品危
    害防制條例第17條第1項規定：「犯第四條至第八條、第十
    條或第十一條之罪，供出毒品來源，因而查獲其他正犯或共
    犯者，減輕或免除其刑。」旨在鼓勵毒品下游者具體供出其
    上游供應人，俾進一步擴大查緝績效，揪出其他正犯或共犯
    ，以確實防制毒品泛濫或更為擴散。其中所言「查獲」，除
    指查獲該其他正犯或共犯外，並兼及被告所指其毒品來源其
    事。該所謂「毒品來源」，自指「與本案犯行相關毒品」從
    何而來之情形，此為各別行為、分別處罰之當然法理。倘被
    告所犯同條項所列之罪之犯罪時間，在時序上較早於該正犯
    或共犯供應毒品之時間，即令該正犯或共犯確因被告之供出
    而被查獲；或其時序雖較晚於該正犯或共犯供應毒品之時間
    ，惟其被查獲之案情與被告自己所犯同條項所列之罪之毒品
    來源無關，均仍不符上開應獲減輕或免除其刑之規定（最高
    法院106年度台上字第1688號判決意旨參照）。查被告係於1
    09年9月21日為如事實一㈥所示販賣大麻予謝沂澄之犯行，距
    王超暉坦承與被告最後一次交易大麻之109年4月9日，有5個
    月期間之時間差，是被告該次交易之毒品來源是否為王超暉
    ，已有可疑。又觀諸卷附被告與謝沂澄間就如事實一㈥所示
    交易之通訊軟體LINE對話紀錄擷圖（見偵一卷第39、40頁）
    ，可知被告係於109年9月15日23時38分起向謝沂澄詢問是否
    有購買大麻之意願，經雙方討論標的及價格後，謝沂澄表示
    「那我先一罐」，被告遂要求謝沂澄幫其詢問「大頭」有無
    購買意願，謝沂澄詢問後回覆被告稱「大頭那邊先pass」，
    被告即再問「其他人呢？」、「我看看能不能湊10」，謝沂
    澄乃回「沒人了QQ」、「因為價格有點高」、「大家都pass
    」，其後被告於同年月22日20時48分向謝沂澄表示「我拿到
    了」、「你現在要嗎」，雙方進而約定在謝沂澄住處附近之
    全家超商民榮店外交易等聯繫過程，被告既然先於109年9月
    15日向謝沂澄詢問購買大麻之意願並希望能有其他人可以湊
    數，顯然斯時被告尚未取得可供販賣予謝沂澄之大麻，此情
    由被告於同年月22日20時48分始向謝沂澄表示已取得大麻並
    約定見面交易，自可獲得確認，堪認被告就事實一㈥所販賣
    之大麻，係於109年9月15日23時38分後至同年月22日20時48
    分間所取得，經對照王超暉所坦承之與被告交易大麻時間（
    108年5月31日至109年4月9日），顯不相合。基此，無從認
    定被告就事實一㈥所示犯行之毒品來源亦為王超暉，是被告
    此次犯行無毒品危害防制條第17條第1項規定之適用餘地，
    辯護意旨所認，尚無足採。　　
　⒋辯護人另主張本案應依刑法第59條酌減其刑等語，惟刑法第5
    9條之酌量減輕其刑，必其犯罪情狀確可憫恕，在客觀上足
    以引起一般人之同情，認為即予以宣告法定最低度刑，猶嫌
    過重，始有其適用。至犯罪情節輕重、犯後是否坦承犯行暨
    家庭生活狀況等情，屬刑法第57條所規定量刑輕重所應參酌
    之一般事項，苟非其犯罪具有特殊原因、環境或背景，在客
    觀上足堪憫恕者，尚難遽予適用刑法第59條酌量減輕其刑之
    規定。經查，①被告就事實一㈡所犯藥事法第83條第1項之轉
    讓禁藥罪之最輕本刑為有期徒刑2月，被告所犯此部分之罪
    依毒品危害防制條例第17條第2項、第17條第1項遞減輕其刑
    後，法定最輕本刑為有期徒刑1月，此部分容無適用刑法第5
    9條規定之必要。②被告就事實一㈠、㈢、㈣、㈤所犯修正前毒品
    危害防制條例第4條第2項之販賣第二級毒品罪之最輕本刑為
    7年以上有期徒刑，被告所犯此部分之罪依毒品危害防制條
    例第17條第2項、第17條第1項遞減輕其刑後，法定最輕本刑
    為有期徒刑1年2月；被告就事實一㈥所犯修正後毒品危害防
    制條例第4條第2項之販賣第二級毒品罪之最輕本刑為10年以
    上有期徒刑，被告所犯此部分之罪依毒品危害防制條例第17
    條第2項減輕其刑後，法定最輕本刑為有期徒刑5年。而毒品
    殘害國民身體健康、危害社會治安甚鉅，向為政府嚴厲查禁
    之物，被告輕忽政府杜絕毒品禁令，仍意圖營利而販賣大麻
    予他人，被告所為自足以毒害他人身心，尤以被告前後販毒
    5次，雖販毒之對象僅1人，然依被告與謝沂澄間之通訊軟體
    LINE對話紀錄，可知尚有其他人透過謝沂澄向被告購買大麻
    ，堪認被告已然知悉其所販賣之大麻除謝沂澄外亦將流通至
    第三人，被告無視法律禁令猶一再為販毒犯行，實難認被告
    犯罪情狀，在客觀上有何足以引起一般人同情之具體事由，
    尚不因被告自述其係為獲謝沂澄肯定始犯本案、家庭功能健
    全及犯後深切悔悟等情狀而有所影響。此外，毒品危害防制
    條例第4條2第2項109年1月15修正之立法理由為：「另依近
    年來查獲案件之數據顯示，製造、運輸、販賣第二級毒品之
    行為有明顯增加趨勢，致施用第二級毒品之人口隨之增加，
    為加強遏阻此類行為，爰修正第二項規定，將製造、運輸、
    販賣第二級毒品之最低法定刑提高為十年有期徒刑」，顯見
    立法者係有意提高刑度以遏止犯罪，若司法實務忽視此修法
    本意，率爾適用刑法第59條規定減刑，無異造成架空修法之
    結果，實非法治國應有之合理現象。是經參酌被告所犯販賣
    第二級毒品罪之犯案情節，衡諸比例原則，難認即使科以經
    依法減輕其刑後之最低度刑仍嫌過重，故並無情輕法重之情
    形，被告本案各件犯行當無依刑法第59條酌予減輕其刑之必
    要。
　⒌綜上所述，被告就事實一㈠至㈤所犯販賣第二級毒品罪、轉讓
    禁藥罪，均應依毒品危害防制條例第17條第2項、第17條第1
    項規定遞減輕其刑；就事實一㈥所犯販賣第二級毒品罪，則
    應依毒品危害防制條例第17條第2項規定減輕其刑。
四、原審認被告犯罪之罪證明確，因而適用藥事法第83條第1項
    、修正前毒品危害防制條例第4條第2項，毒品危害防制條例
    第17條第1項、第2項、第18條第1項、第19條第1項，刑法第
    2條第1項、第11條、第50條第2項、第51條第5款、第38條之
    1第1項前段、第3項規定，並以行為人之責任為基礎，審酌
    被告明知毒品戕害人體身心健康甚鉅，猶販賣第二級毒品，
    並轉讓給他人，對於國民健康及社會治安之危害不淺，應予
    非難，兼衡其無前科，素行良好，另販賣大麻次數共5次、
    數量1至5公克不等，犯罪所得均非高，及轉讓大麻次數1次
    ，數量1小包，犯罪情節尚非甚鉅，暨考量被告犯罪後，就
    本案販賣、轉讓大麻之犯行均自始坦認之犯後態度，其自陳
    大學畢業之智識程度，目前擔任自家公司董事職位，從事業
    務工作，月薪5萬元之家庭經濟生活狀況等一切情狀，分別
    量處如附表一編號1至6主文欄所示之刑。並就定執行刑部分
    考量被告所犯各罪之犯罪類型、動機、情節，其先後販賣第
    二級毒品、轉讓禁藥等犯行對於法益侵害之加重效應，社會
    對於販賣第二級毒品罪、轉讓禁藥罪處罰之期待等情，整體
    評價其應受矯治之程度，並兼衡責罰相當與刑罰經濟之原則
    ，及被告聲請就得易服社會勞動之有期徒刑部分與不得易服
    社會勞動之有期徒刑部分定執行刑，爰就被告本案所犯6罪
    ，定其應執行刑為有期徒刑7年。復就沒收部分敘明：①被告
    本案販賣第二級毒品大麻所得金額如上開事實一㈠、㈢、㈣、㈤
    所示，且均未扣案，應依刑法第38條之1第1項前段、第3項
    規定，於被告各該次販賣第二級毒品之罪刑項下宣告沒收，
    並於全部或一部不能沒收時，追徵其價額。至被告就事實一
    ㈥所為之販毒犯行，因謝沂澄賒欠未付，即無所得可言，爰
    不沒收及追徵。②扣案如附表二編號1所示之物，經高雄市立
    凱旋醫院檢出第二級毒品四氫大麻酚成分，業如上述，自屬
    查獲之第二級毒品（原判決贅載檢出大麻酚成分），且被告
    自陳扣案物均為其所有供犯本案所用之物，既為被告販毒所
    剩，自應依毒品危害防制條例第18條第1項規定，於最後一
    次販賣第二級毒品（附表一編號6）項下宣告沒收銷燬之。③
    扣案如附表二編號2所示行動電話1支（含門號卡1張），係
    被告所有供本案販賣第二級毒品及轉讓禁藥犯行所用之物，
    業經其自陳在卷，且有相關通訊軟體LINE對話紀錄擷圖可憑
    ，故應依毒品危害防制條例第19條第1項規定宣告沒收。又
    扣案如附表二編號3所示平板電腦1台（含門號卡1張），係
    被告所有供本案販賣第二級毒品犯行所用之物，業經其自陳
    在卷，惟被告供稱係於109年6、7月中旬申辦該平板電腦，
    故如附表二編號3所示平板電腦1台（含門號卡1張）僅於如
    附表一編號6所示之罪刑項下沒收。經核原判決認事用法，
    核無不合，量刑亦已斟酌刑法第57條各款所列情狀，而未逾
    越法定範圍，亦未濫用其職權，應屬適當。
五、對原判決之上訴說明　
    被告上訴意旨略以：原判決認被告就事實一㈥所示犯行之毒
    品來源非王超暉之理由有誤，就被告本案所犯販賣第二級毒
    品罪及轉讓禁藥罪，未適用刑法第59條規定予以減刑，容有
    再酌之餘地，且原判決所量之刑實屬過重，而指摘原判決不
    當云云。惟查：
　㈠被告就事實一㈥所示犯行之犯罪時間，距王超暉與被告最後一
    次交易大麻之109年4月9日已逾5個月，且被告該次所販賣之
    大麻係於109年9月15日23時38分後至同年月22日20時48分間
    所取得，故無從認定被告就事實一㈥所示犯行之毒品來源亦
    為王超暉等情，均如上述，原判決認被告就事實一㈥所示犯
    行無毒品危害防制條第17條第1項規定之適用，其說理雖有
    未盡，然結論尚無違誤，被告上訴意旨猶認該次毒品來源為
    王超暉，據以指摘原判決不當，難認有理。
　㈡原判決已說明如何認定被告所犯販賣第二級毒品罪部分未依
    刑法第59條酌減其刑之理由，係因被告確有獲利之意圖而非
    單純為博取同儕認同，且「只賣不吸之毒販」相較於「邊賣
    邊吸之毒販」並無惡性特別輕微之處，甚至惡性有過之而無
    不及，更不足以引起一般人之同情，難認其犯罪情狀情堪憫
    恕，又被告是否具有音樂等才能與其是否適宜入監執行難認
    有關，非屬法院審酌量刑之重要參考因素，經核原判決此部
    分所為認定，均無違法可指。
　㈢量刑是否正確或妥適，端視在科刑過程中對於各種刑罰目的
    之判斷權衡是否得當，以及對科刑相關情狀事證是否為適當
    審酌而定。因此，為避免量刑輕重失衡，現今法治國乃有罪
    刑相當原則，即衡量犯罪行為之罪質、不法內涵來訂定法定
    刑之高低，法官再以具體事實情況不同，確定應科處之刑度
    輕重。查原判決已具體審酌被告犯罪之手段、生活狀況、品
    行、智識程度、犯行危害及犯後態度等情，核與刑法第57條
    之規定無違，亦未見怠於裁量之情事。被告所犯轉讓禁藥罪
    之法定本刑為7年以下有期徒刑，原判決僅量處有期徒刑2月
    ，係有期徒刑之最低刑度，自無過重之情；被告所犯修正前
    販賣第二級毒品罪之法定最低刑度為有期徒刑7年，經依法
    遞減輕其刑後，法定最輕本刑為有期徒刑1年2月，原判決就
    事實一㈠、㈢、㈣、㈤所量之刑均僅加8月、10月，而量處有期
    徒刑1年10月、2年，已屬輕判；被告所犯修正後販賣第二級
    毒品罪之法定最低刑度為有期徒刑10年，經依法減輕其刑後
    ，法定最輕本刑為有期徒刑5年，原判決就事實一㈥所量之刑
    均僅加2月，而量處有期徒刑5年2月，亦屬輕判，故原判決
    就被告所犯販賣第二級毒品罪所量之刑均無過重之情。再者
    ，原判決就被告所犯各罪分別量處有期徒刑1年10月（3罪）
    、2月（1罪）、2年（1罪）、5年2月（1罪），所受宣告各
    刑合併之總刑期為有期徒刑12年10月，依法定應執行刑之範
    圍為有期徒刑5年2月至12年10月間，原判決所定應執行有期
    徒刑7年，僅就被告所受宣告刑最長期即有期徒刑5年2月加
    計1年10月，亦即較被告所受宣告總刑期二分之一多出7月，
    容無所謂定應執行刑過重之情形。
　㈣綜上，被告以上開上訴意旨為由而上訴，指摘原判決不當，
    並請求從輕量刑，經核均無理由，應予駁回。
據上論結，應依刑事訴訟法第368條，判決如主文。
本案經檢察官楊士逸提起公訴，檢察官葉麗琦到庭執行職務。
中　　華　　民　　國　　111 　年　　6 　　月　　8 　　日
                  刑事第九庭    審判長法  官  莊崑山
                                      法  官  李嘉興    
　　　　　　　　　　　　　　　　　　　法  官  林家聖
以上正本證明與原本無異。
如不服本判決應於收受本判決後20日內向本院提出上訴書狀，其
未敘述上訴理由者，並得於提起上訴後20日內向本院補提理由書
狀（均須按他造當事人之人數附繕本）「切勿逕送上級法院」。
中　　華　　民　　國　　111 　年　　6 　　月　　8 　　日
                                      書記官  王秋淑
附錄本判決論罪科刑法條：
藥事法第83條第1項
明知為偽藥或禁藥，而販賣、供應、調劑、運送、寄藏、牙保、
轉讓或意圖販賣而陳列者，處7年以下有期徒刑，得併科新臺幣5
千萬元以下罰金。
毒品危害防制條例第4條第2項（109年7月15日修正前）
製造、運輸、販賣第二級毒品者，處無期徒刑或7年以上有期徒
刑，得併科新臺幣1千萬元以下罰金。
毒品危害防制條例第4條第2項（109年7月15日修正後）
製造、運輸、販賣第二級毒品者，處無期徒刑或10年以上有期徒
刑，得併科新臺幣1千5百萬元以下罰金。
附表一
編號 犯罪事實 原      判      決      主      文 1 事實一㈠ 甲○○販賣第二級毒品，處有期徒刑壹年拾月。未扣案之販賣第二級毒品所得新臺幣壹仟捌佰元沒收，於全部或一部不能沒收時，追徵其價額。扣案如附表二編號2所示之物沒收。 2 事實一㈡ 甲○○轉讓禁藥，處有期徒刑貳月。扣案如附表二編號2所示之物沒收。 3 事實一㈢ 甲○○販賣第二級毒品，處有期徒刑貳年。未扣案之販賣第二級毒品所得新臺幣陸仟元沒收，於全部或一部不能沒收時，追徵其價額。扣案如附表二編號2所示之物沒收。 4 事實一㈣ 甲○○販賣第二級毒品，處有期徒刑壹年拾月。未扣案之販賣第二級毒品所得新臺幣壹仟貳佰元沒收，於全部或一部不能沒收時，追徵其價額。扣案如附表二編號2所示之物沒收。 5 事實一㈤ 甲○○販賣第二級毒品，處有期徒刑壹年拾月。未扣案之販賣第二級毒品所得新臺幣壹仟參佰元沒收，於全部或一部不能沒收時，追徵其價額。扣案如附表二編號2所示之物沒收。 6 事實一㈥ 甲○○販賣第二級毒品，處有期徒刑伍年貳月。扣案如附表二編號1所示之物沒收銷燬；扣案如附表二編號2、3所示之物均沒收。 
附表二：扣案物
編號 名    稱    及    數    量 1 大麻1包 檢出第二級毒品四氫大麻酚（Tetrahydrocannabinol）成分，檢驗前淨重0.144公克，檢驗後淨重0.086公克   2 Iphone行動電話1支 （IMEI：000000000000000號，含門號0000000000號SIM卡1張） 3 IPAD平板電腦1台 （IMEI：000000000000000號，含門號0000000000號SIM卡1張）